# 其他权益工具投资公允价值变动其他综合收益结转

提问人：Yanlinqin 时间：2023-10-02 11:23:
其他权益工具投资作为资产处置组的组成部分被划分为持有待售资产，然后被处置。该其他权益工具投资形成的其他综合收益如何结转？是全部结转为资产处置损益，还是留存收益？是划分为持有待售之前形成的转为留存收益，之后的转为资产处置损益？

回答人：chenyiwei
虽然是作为处置组的一部分被处置，但仍遵循金融工具准则的一般处理原则，即合理确定应归属于该项金融资产的处置价款（例如该金融资产于处置日的公允价值），将该处置价款与处置日其他权益工具投资账面价值之间的差额计入其他综合收益再转入留存收益（仍不计入损益），再将与该项被处置金融资产相关的其他综合收益全部结转留存收益。